【裁判字號】    99,審訴,258
【裁判日期】    990212
【裁判案由】    毒品危害防制條例
【裁判全文】
臺灣高雄地方法院刑事判決             99年度審訴字第258號
公  訴  人  臺灣高雄地方法院檢察署檢察官
被      告  甲○○
上列被告因毒品危害防制條例案件，經檢察官提起公訴（98年度
毒偵字第7337號），被告就被訴事實為有罪陳述，經本院告知簡
式審判程序意旨，並聽取公訴人及被告之意見後，裁定由受命法
官獨任進行簡式審判程序審理，判決如下：
    主  文
甲○○施用第一級毒品，累犯，處有期徒刑壹年，扣案之注射針
筒肆支沒收。又施用第二級毒品，累犯，處有期徒刑陸月。應執
行有期徒刑壹年肆月，扣案之注射針筒肆支沒收。
    事  實
一、甲○○前於民國94年間因施用毒品案件，經臺灣臺南地方法
    院以94年度毒聲字第434號裁定送觀察勒戒後，因無繼續施
    用毒品傾向，而於94年11月21日執行完畢釋放，並經臺灣臺
    南地方法院檢察署檢察官以94年度毒偵字第1363號為不起訴
    處分確定。又因施用毒品案件，經臺灣臺南地方法院以96年
    度簡字第3959號判處有期徒刑3月確定，於97年6月10日縮刑
    期滿執行完畢。再於98年間因施用毒品案件，經臺灣臺南地
    方法院以98年度訴字第495號判處有期徒刑7月、4月，合併
    定應執行刑為有期徒刑10月確定。又於98年間因施用毒品案
    件，經本院以98年度審訴字第2309號判處有期徒刑8 月、4
    月，合併定應執行刑為有期徒刑10月確定。復於98年間因施
    用毒品案件，經臺灣臺南地方法院以98年度訴字第977 號判
    處有期徒刑9 月、4 月，合併定應執行刑為有期徒刑1 年確
    定。又於98年間因施用毒品案件，經臺灣臺南地方法院以98
    年度訴字第1034號判處有期徒刑9 月、5 月，合併定應執行
    刑為有期徒刑1 年確定。詎甲○○不知悔改，仍於上開觀察
    勒戒執行完畢後5 年內，明知海洛因及甲基安非他命業經毒
    品危害防制條例第2 條第2 項第1 款、第2 款分別明定為第
    一、二級毒品，不得非法施用，仍基於施用第一級毒品海洛
    因及第二級毒品甲基安非他命之犯意，於98年11月26日13
    時30分許，於高雄縣茄萣鄉○○路○ 段56巷17號住處，以針
    筒注射之方式，施用第一級毒品海洛因1 次；另於98年11月
    26日15時45分許警方採尿前回溯96小時內之某時，在某不詳
    地點，以玻璃球燒烤後吸食其霧氣之方式，施用第二級毒品
    甲基安非他命1 次。嗣於98年11月26日15時許，在高雄縣茄
    萣鄉○○路○ 段295 號巷口因另案遭警逮捕，並扣得其所有
    供其施用第一級毒品海洛因所用之注射針筒4 支，後經甲○
    ○同意採集尿液送驗，檢驗結果呈嗎啡、可待因、甲基安非
    他命陽性反應，始悉上情。
二、案經高雄縣政府警察局湖內分局報告臺灣高雄地方法院檢察
    署檢察官偵查起訴。
    理  由
一、本件被告甲○○所犯均為死刑、無期徒刑、最輕本刑為3年
    以上有期徒刑以外之罪，其於準備程序中就被訴事實為有罪
    之陳述，經本院告知簡式審判程序之旨，並聽取當事人意見
    後，合議庭認宜進行簡式審判程序，爰依刑事訴訟法第273
    條之1第1項規定，裁定本件由受命法官獨任進行簡式審判程
    序，合先敘明。
二、前揭事實，業據被告甲○○坦承不諱；其為警查獲時所採尿
    液經送檢驗結果，亦呈嗎啡、可待因、甲基安非他命之陽性
    反應，此有煙毒、麻藥案件嫌犯代號與真實姓名對照表及臺
    灣檢驗科技股份有限公司濫用藥物尿液檢驗報告各1份在卷
    可稽。綜上所述，被告上開任意性之自白既有前揭證據可佐
    ，核與事實相符，自得採為論罪科刑之依據，是本案事證已
    臻明確，被告犯行洵堪認定，應予依法論科。
三、核被告甲○○所為，係犯毒品危害防制條例第10條第1項之
    施用第一級毒品罪及同條第2項之施用第二級毒品罪。被告
    因施用而持有海洛因、甲基安非他命之低度行為，應為施用
    之高度行為所吸收，均不另論罪。被告所犯上開2罪，犯意
    各別，罪質各異，行為互殊，應予分論併罰。被告前因施用
    毒品案件，經臺灣臺南地方法院以96年度簡字第3959號判處
    有期徒刑3月確定，於97年6月10日縮刑期滿執行完畢等情，
    有臺灣高等法院被告前科紀錄表1份在卷可查，其於上開有
    期徒刑執行完畢後5年內，故意再犯本件有期徒刑以上之2罪
    ，均為累犯，均應依刑法第47條第1項之規定加重其刑。審
    酌被告歷經觀察勒戒及刑之執行，然仍未戒除毒癮，復為本
    件施用第一、二級毒品之犯行，顯見其意志不堅，惟念其施
    用毒品之行為，究屬戕害自己身心，尚未危害他人，於查獲
    後坦承全部犯行，犯罪後態度尚佳，及其施用毒品之前科次
    數等一切具體情狀，爰分別量處如主文所示之刑，並定其應
    執行之刑，以資懲儆。扣案之注射針筒4支，為被告所有供
    其施用第一級毒品海洛因所用之物，業據被告供陳在卷，爰
    依刑法第38條第1項第2款之規定予以宣告沒收。
據上論結，應依刑事訴訟法第273 條之1 第1 項、第299 條第1
項前段，毒品危害防制條例第10條第1項、第2項，刑法第11條前
段、第47條第1項、第38條第1項第2款、第51條第5款，判決如主
文。
本件案經檢察官陳妍萩到庭執行職務。
中    華    民    國    99    年    2     月    12    日
                  刑事第十庭    法  官  孫啟強
以上正本證明與原本無異。
如不服本判決，應於判決送達後10日內，向本院提出上訴狀。
中    華    民    國    99    年    2     月    12    日
                                書記官  林介欽
附錄本判決論罪科刑之法條：
毒品危害防制條例第10條：
施用第一級毒品者，處6月以上5年以下有期徒刑。
施用第二級毒品者，處3年以下有期徒刑。

司法院資訊處製作；財團法人民間司法改革基金會備份。
